【裁判字號】    88,沙簡上,337
【裁判日期】    890113
【裁判案由】    違反槍砲彈藥刀械管制條例
【裁判全文】
臺灣臺中地方法院刑事判決                      八十八年度沙簡上字第三三七號
    上  訴  人
    即  被  告  甲○○
右上訴人即被告因違反槍砲彈藥刀械管制條例案件，不服本院沙鹿簡易庭中華民國八
十八年十月二十一日第一審簡易判決（八十八年度沙簡字第六００號、聲請簡易判決
處刑案號：台灣台中地方法院檢察署八十八年度偵字第一二六一０號），提起上訴，
本院第二審合議庭判決如左：
    主  文
上訴駁回。
    事實及理由
一、本案經本院審理結果，認第一審簡易判決認事用法均無不當，應予維持，並引用
    第一審判決書（含檢察官聲請簡易判決處刑書）記載之事實、證據及理由。（如
    附件）
二、上訴人即被告甲○○上訴意旨略稱：本件該扣案之武士刀，係其以冷氣機支撐架
    平面鐵條稍加修飾磨光，改造後並不鋒利，且鐵質亦相當精糙，實與槍砲彈藥刀
    械管制條例所管制之刀械有別，且原審判決量刑太重等語；經查，本件扣案之武
    士刀，刃長三十九公分，刃寬二．五公分，刀柄長二十一公分，外形似長刀，刀
    刃單面開鋒，刀柄可雙手盈把，而其圖形核與槍砲彈藥刀械管制條例所列管之武
    士刀械圖樣相符，係列管之武士刀無誤，業據本院勘驗屬實，並有勘驗筆錄附卷
    可稽，且其刀鋒尖銳，確係具有殺傷力，復有該把武士刀扣案足資佐證；另該把
    武士刀經送主管機關臺中市警察局鑑定結果，確係屬槍砲彈藥刀械管制條例所管
    制之刀械武士刀，有證人即台中市警察局隊員張富勝到庭證明屬實，且有該局八
    十八年六月十六日中市警保民字第八八一六號函及八十九年一月十一日中分
    四刑字第一０八一一號函在卷可查，被告前述辯解，顯係卸責之詞，不足採信。
    又被告未經許可，製造槍砲彈藥刀械管制條例所管制之刀械武士刀，原審認被告
    罪證明確，適用槍砲彈藥刀械管制條例第十四條第一項、刑法第四十一條、第四
    十二條第二項、罰金罰鍰提高標準條例第一條前段、第二條規定，量處被告有期
    徒刑四月，併科罰金新臺幣二萬元，有期徒刑如易科罰金，罰金如易服勞役，均
    以銀元三百元即新臺幣九百元折算一日之折算標準，其量刑亦屬適當。被告空言
    辯稱原判決量刑太重，並無可取，亦為無理由。綜上所述，上訴人之上訴應予駁
    回。
據上論斷，應依刑事訴訟法第四百五十五條之一第三項、第三百七十三條、第三百六
十八條，判決如主文。
本案經檢察官謝錫和到庭執行職務。
中      華      民      國      八十九      年      一    月    十三    日
                            臺灣台中地方法院刑事第一庭
                                審判長  法  官  康應龍
                                        法  官  林麗真
        法  官  楊國精
右正本證明與原本無異。
不得上訴。
                                        書記官
中      華      民      國      八十九      年      一    月    十四    日
附錄：本案論罪科刑法條全文
槍砲彈藥刀械管制條例第十四條第一項：
未經許可製造、販賣或運輸刀械者，處三年以下有期徒刑，併科新臺幣一百萬元以下
罰金。


司法院資訊處製作；財團法人民間司法改革基金會備份。
